臺灣高等法院刑事裁定
111年度聲字第1938號
聲  請  人  臺灣高等檢察署檢察官
受  刑  人  邱建今



上列聲請人因受刑人數罪併罰有二裁判以上，聲請定其應執行之
刑（聲請案號：臺灣高等檢察署111年度執聲字第893號），本院
裁定如下：
    主  文
邱建今犯如附表所示各罪所處之刑，應執行有期徒刑壹年拾月。
    理  由
一、聲請意旨以：受刑人邱建今（下稱受刑人）因詐欺等數罪，
    先後經判決確定如附表，應依刑法第50條第1項第1款、第2
    項、第53條、第51條第5款規定，定其應執行之刑，爰依刑
    事訴訟法第477條第1項聲請裁定等語。
二、按裁判確定前犯數罪者，併合處罰之，而數罪併罰有二以上
    裁判者，應定其應執行之刑，其宣告多數有期徒刑者，於各
    刑中之最長期以上，各刑合併之刑期以下，定其刑期，但不
    得逾30年，刑法第50條、第51條第5款、第53條分別定有明
    文。再按刑事訴訟法第370條第2項、第3項，已針對第二審
    上訴案件之定應執行之刑，明定有不利益變更禁止原則之適
    用，於分屬不同案件之數罪併罰有應更定執行刑者，本於同
    為定刑裁定應為相同處理之原則，法院於裁定定應執行之刑
    時，自仍應有不利益變更禁止原則法理之考量，亦即另定之
    執行刑，其裁量所定之刑期，不得較重於前定之執行刑加計
    後裁判宣告之刑之總和，否則即與法律秩序理念及法律目的
    之內部界限有違（最高法院103年度第14次刑事庭決議及最
    高法院93年度台非字第192號判決意旨參照）。
三、經查：
  ㈠本院參酌最高法院110年度台抗大字第489號裁定意旨，業已
    向受刑人函詢其對本件之意見，有其民國111年6月7日親自
    簽名之意見查詢表在卷可考(見本院卷第89頁)，合先敘明。
  ㈡受刑人因業務侵占等案件，先後經法院判決判處如附表所示
    之刑，且咸經確定在案（均詳如附表所示），而本院為附表
    所示案件犯罪事實最後判決之法院，有本院被告前案紀錄表
    及各該刑事裁判附卷可稽。又其中受刑人所犯如附表編號1
    所示之案件，為得易科罰金之罪；如附表編號2至3之案件則
    為不得易科罰金之罪，屬刑法第50條1項但書第1款之情形。
    茲檢察官依受刑人請求聲請定其應執行之刑，此有受刑人11
    1年5月19日親自簽名之調查受刑人是否聲請定應執行刑調查
    表乙份存卷足參（見本院卷第9頁），本院審核認聲請為正
    當，應定其應執行之刑。
  ㈢爰審酌受刑人所犯如附表編號1所示之罪為業務侵占罪，利用
    任職機會，侵吞持有之公司工程款；如附表編號2至3所示者
    均為三人以上共同詐欺取財罪，皆屬欠缺尊重他人財產法益
    之守法觀念所犯之罪，破壞社會秩序，亦損及人與人互動之
    基本信賴，並考量所侵害法益種類、犯罪態樣、手段類似或
    相同，犯罪時間相近，責任非難重複程度較高；另參以附表
    所示各罪對社會所造成危害輕重有別，並斟酌本件對全體犯
    罪應予之整體非難評價程度，暨前述各罪定應執行刑之外部
    界限（各宣告刑中刑期最長之有期徒刑1年3月以上，各刑合
    併計算之刑期2年9月），及不利益變更禁止原則（附表編號
    2至3所示之罪曾經定應執行有期徒刑1年6月，加計附表編號
    1所示之罪，合計刑期為有期徒刑2年）等應遵守之內部界限
    ，定其應執行之刑如主文所示。
  ㈣末按定應執行之刑，不能因犯罪之一部分所科之刑業經執行
    完畢，而認檢察官之聲請為不合法，予以駁回；至已執行部
    分應如何處理，係檢察官指揮執行問題，與定應執行刑之裁
    定無涉，最高法院著有94年度台抗字第47號裁定、93年度台
    抗字第621號裁定可資參照。本件受刑人所犯如附表編號1所
    示之罪所處之刑，固已於110年4月12日易科罰金執行完畢，
    此有本院被告前案紀錄表乙份存卷可考（見本院卷第79頁）
    。然該已執行部分應如何折抵合併所應執行之刑期，屬檢察
    官指揮執行事宜，與定應執行刑之裁定無涉，附此敘明。
四、依刑事訴訟法第477條第1項，刑法第50條第1項第1款、第2
    項、第51條第5款、第53條，裁定如主文。
中　　華　　民　　國　　111 　年　　6 　　月　　16　　日
                  刑事第十五庭  審判長法  官  陳芃宇
                                      法  官  陳勇松
                                      法  官  陳俞伶
以上正本證明與原本無異。
如不服本裁定，應於收受送達後五日內向本院提出抗告狀。
                                      書記官  朱家麒
中　　華　　民　　國　　111 　年　　6 　　月　　21　　日
附表：
編        號            1          2          3 罪        名  業務侵占罪 三人以上共同詐欺取財罪 三人以上共同詐欺取財罪 宣   告   刑  有期徒刑6月 有期徒刑1年 有期徒刑1年3月 犯 罪 日 期  106年3月間 106年11月9日至同年12月18日間 106年12月8日至107年1月11日間 偵查（自訴）機關年度案號  臺灣士林地方檢察署107年度調偵字第921號 臺灣宜蘭地方檢察署107年度偵字第1348號、108年度偵字第1294號  最後事實審 法    院 臺灣士林地方法院 臺灣高等法院   案    號 107年度審簡字第1345號 109年度上訴字第1670號（聲請書附表編號3誤載為「108年度訴字第155號」）   判決日期 108年1月30日 109年8月13日（聲請書誤載為「110年3月11日」）  確定判決 法    院 臺灣士林地方法院 最高法院   案    號 107年度審簡字第1345號 110年度台上字第2525號   確定日期 108年3月4日 110年3月11日  可否易科罰金            是           否          否 備        註  臺灣士林地方檢察署108年度執字第2474號(已執畢) 臺灣宜蘭地方檢察署110年度執字第760號（編號2至3部分，原判決已定應執行有期徒刑1年6月)